臺灣臺中地方法院刑事判決　　　　　 96年度中簡上字第388號
上　訴　人　甲○○
即　被　告
選任辯護人　林佐偉　律師
　　　　　　陳鎮　　律師
上列上訴人即被告因贓物案件，不服本院臺中簡易庭96年度中簡
字第276號中華民國96年1月31日第1審簡易判決（聲請簡易判決
處刑案號：95年度偵字第27007號），提起上訴，本院管轄之第
二審合議庭判決如下：
    主    文
上訴駁回。
甲○○緩刑參年。緩刑期內付保護管束，並應向指定之公益團體
、地方自治團體或社區提供肆拾小時之義務勞務。
    犯罪事實及理由
一、本案經本院審理結果，認第一審簡易判決認事用法及量刑均
    無不當，應予維持，並引用第一審簡易判決書及聲請簡易判
    決處刑書記載之犯罪事實、證據及理由（如附件）。
二、上訴人即被告甲○○ (下稱被告)提起本件上訴意旨略以：
    被告已坦承犯行，所收受之贓物部分業經被害人領回，所生
    危害尚非甚鉅，且被告年近74歲，身體狀況欠佳，收入及財
    產均微薄，且有2名未出嫁又有重大傷病之女兒待照顧，雖
    前於93年間，因收受贓物罪經法院判處拘役25日確定，仍符
    合刑法第74條宣告緩刑之要件，爰請求撤銷改判，並宣告緩
    刑等語。
三、按關於刑之量定，係實體法上賦予法院得為自由裁量之事項
    ，倘其未有逾越法律所規定之範圍，或濫用其權限，即不得
    任意指摘為違法（最高法院75年台上字第7033號判例意旨參
    照），且在同一犯罪事實與情節，如別無其他加重或減輕之
    原因，下級審量定之刑，亦無過重或失輕之不當情形，則上
    級審法院對下級審法院之職權行使，原則上應予尊重（最高
    法院85年度台上字第2446號判決意旨參照）。是原簡易判決
    認定被告收受贓物罪行事證明確，審酌被告收受贓物之情節
    及贓物價值，適用刑法第349條第2項、第41條第1項前段、
    刑法施行法第1條之1第1項、第2項前段之規定，對被告量處
    拘役120日及有期徒刑6月，並均諭知易科罰金之折算標準，
    核其認事用法及量刑，均無違法及不當之處，則揆諸上開實
    務見解意旨，自應予維持。基此，本院認原審之認事用法，
    並無不合，量刑亦屬妥適，被告上訴理由所持上訴意旨未能
    具體指摘原審認事用法有何疏漏或違誤之處，並無理由據以
    對原審撤銷改判，自應駁回其上訴。
四、末查，被告前雖於88年間，因賭博案件，經本院判處有期徒
    刑6月，業已執行完畢，其於最近5年內未曾因故意犯罪受有
    期徒刑以上刑之宣告（93年間之贓物案件係受拘役25日之宣
    告，非有期徒刑），有臺灣高等法院被告前案紀錄表1份附
    卷可稽，其因一時貪念，致罹刑章，犯罪後於本院審理中坦
    承犯行，深具悔意，且獲得被害人之一乙○○之諒解，本院
    審酌上情，並考量被告年紀老邁，認被告經此偵審及判刑之
    教訓，當知所警惕，信無再犯之虞，認其所宣告之刑以暫不
    執行為適當，依刑法第74條第1項第2款規定，併予宣告緩刑
    3年，緩刑期內付保護管束，並依刑法第74條第2項第5款規
    定，命被告向公益團體、地方自治團體或社區提供40小時之
    義務勞務，期能使被告於義務勞務過程及保護管束期間，確
    切明瞭其行為所造成之損害，並培養正確法治觀念。
據上論斷，應依刑事訴訟法第455條之1第3項、第368條、第373
條，刑法第74條第1項第2款、第74條第2項第5款、第93條第1項
第2款，判決如主文。
本案經檢察官丙○○到庭執行職務。
中　　華　　民　　國　　96　　年　　6 　　月　　28　　日
                     台灣台中地方法院刑事第二庭
                         審判長法  官  林清鈞
                               法  官  許金樹
                               法  官  陳姵君
上為正本係照原本作成。
不得上訴。
                               書記官  莊金屏
中　　華　　民　　國　　96　　年　　6 　　月　　28　　日
附錄論罪科刑法條
中華民國刑法第349條
收受贓物者，處3年以下有期徒刑、拘役或5百元以下罰金。搬運
、寄藏、故買贓物或為牙保者，處5年以下有期徒刑、拘役或科
或併科1千元以下罰金。
因贓物變得之財物，以贓物論。
